臺灣高雄地方法院刑事判決　　　　　　　　　　　　九十一年度易字第一八九七號
　　公　訴　人　臺灣高雄地方法院檢察署檢察官
　　被　　　告　丁○○
右列被告因妨害自由等案件，經檢察官提起公訴（九十一年度偵字第一二三八號），
本院判決如左：
    主  文
丁○○以強暴妨害人行使權利，處拘役參拾日，如易科罰金，以參佰元折算壹日。緩
刑貳年。
被訴無故侵入住宅部分，公訴不受理。
    事  實
一、丁○○持有乙○○簽發之本票，經向本院聲請強制執行未果，並由本院發與債權
    憑證，於民國九十年四月十九日上午十時許，丁○○與乙○○在高雄縣警察局林
    園分局忠義派出所協調未果，乙○○欲騎機車離去時，丁○○竟其於妨害人行使
    權利之犯意，以徒手取走乙○○之機車鎖匙之強暴方式，妨害乙○○發動機車離
    去。
二、案經乙○○訴由臺灣高雄地方法院檢察署檢察官偵查起訴。
    理  由
壹、有罪部分：
一、訊據被告丁○○矢口否認有何妨害自由犯行，辯稱：是乙○○主動將機車鎖匙交
    給伊，以示誠信，伊沒有搶走機車鎖匙云云。惟查右揭事實業據值班員警丙○○
    於本院審理中具結證稱：被告與告訴人於九十年四月十九日上午十時許，共乘一
    部機車到派出所說有債務問題要報案，我們瞭解後，認為只是單純的債務問題，
    請他們私下談，告訴人要走，被告就把告訴人得機車鎖匙拿走，我叫被告將鎖匙
    還給告訴人，但被告沒有還的意思，後來又聽到告訴人大叫，就通報巡邏回來處
    理等語（見本院審理筆錄），核與巡邏員警甲○○於本院調查中具結證稱：值班
    同事丙○○呼叫我回來處理，約五分鐘後回到派出所後，我叫被告把機車鎖匙還
    給告訴人等語（見本院九十一年九月二十六日訊問筆錄），大致相符，足見被告
    確有伸手拿走告訴人之機車鑰匙阻止告訴人發動機車離開之事實。參以被告於本
    院調查時自承怕告訴人跑掉才拿走告訴人鎖匙等情（見本院九十一年八月二十九
    日訊問筆錄），益徵被告確有妨害告訴人人離去派出所之犯意甚明，是被告前揭
    辯詞，要屬事後圖卸之詞，委無足採。本件事證已臻明確，被告犯行洵堪認定。
二、核被告所為，係犯刑法第三百零四條第一項之強制罪。爰審酌被告前未曾受有期
    徒刑以上刑宣告之前科不良紀錄，素行尚佳，有臺灣高等法院被告全國前案紀錄
    表在卷可按，其因與告訴人有債務糾紛，一時情緒失控，致罹本件犯行，犯後否
    認犯行，尚無悔意，及告訴人當庭表示原諒被告等一切情狀，量處如主文所示之
    刑，並諭知易科罰金之折算標準。
貳、公訴不受理部分：
一、公訴意旨另以：被告丁○○與告訴人乙○○有債務糾紛，民國九十年四月十九日
    上午十時許，二人在高雄縣警察局林園分局忠義派出所協調未果，乙○○欲騎機
    車離去，丁○○竟搶去機車鑰匙，妨害乙○○行使其騎乘機車之權利，僵持至下
    午一時三十分許，始返還鑰匙，並尾隨乙○○至高雄縣大寮鄉○○路七十二號乙
    ○○之住宅，並未經許可擅自闖入乙○○之住宅內，經乙○○要求其離去仍不置
    理，乙○○無奈乃報警到場逮獲丁○○，因認被告涉犯刑法第三百零六條第一項
    之無故侵入住宅罪。
二、按告訴乃論之罪，告訴人於第一審辯論終結前，得撤回其告訴；又告訴經撤回者
    ，法院應諭知不受理之判決，刑事訴訟法第二百三十八條第一項，及第三百零三
    條第三款定有明文。
三、本件被告丁○○因無故侵入他人住宅案件，經檢察官提起公訴，認被告被告丁○
    ○係犯刑法第三百零六條第一項之無故侵入住宅罪，依同法第三百五十七條之規
    定，須告訴乃論。茲據告訴人乙○○於本院審理中，當庭以言詞撤回其告訴，有
    審理筆錄可憑，揆諸前開說明，逕為諭知不受理之判決。
據上論斷，應依刑事訴訟法第二百九十九條第一項前段、第三百零三條第三款，刑法
第三百零四條第一項、第四十一條第一項，罰金罰鍰提高標準條例第一條前段、第二
條，判決如主文。
中      華      民      國    九十一    年      十      月     十四     日
                                  臺灣高雄地方法院刑事第四庭
                                      法  官    廖純卿
右正本證明與原本無異。
如不服本判決，應於判決送達後十日內，向本院提出上訴狀。
                                      書記官    劉企萍
中     華      民      國     九十一    年      十      月      十六    日
附錄本案論罪科刑法條全文：
中華民國刑法第三百零四條
以強暴、脅迫使人行無義務之事或妨害人行使權利者，處三年以下有期徒
刑、拘役或三百元以下罰金。
